【裁判字號】    97,簡上,1496
【裁判日期】    980313
【裁判案由】    家庭暴力防治法等
【裁判全文】
臺灣板橋地方法院刑事判決            97年度簡上字第1496號
上  訴  人  臺灣板橋地方法院檢察署檢察官
被      告  甲○○
上列上訴人因違反家庭暴力防治法案件，不服本院97年度簡字第
8987號，中華民國97年11月7 日第一審判決（聲請簡易判決處刑
案號：97年度偵字第26314 號），提起上訴，本院管轄之第二審
合議庭判決如下︰
    主  文
上訴駁回。
    事實及理由
一、本案經本院審理結果，認第一審以被告甲○○所為係犯家庭
    暴力防治法第61條第1 款之違反保護令罪及刑法第277 條第
    1 項之傷害罪，並依想像競合之法律關係從一重依違反保護
    令罪處斷，判處有期徒刑五月，如易科罰金，以新臺幣一千
    元折算一日，其認事用法均無違誤，量刑亦屬妥當，應予維
    持，並引用第一審判決書記載之事實、證據及理由。
二、上訴意旨略以：被告前即曾因對告訴人乙○○實施暴力行為
    ，而經本院以97年度簡字第6108號刑事簡易判決判處拘役三
    十日確定，詎被告仍不知悔改，猶再次毆打告訴人而犯本案
    ，足徵被告之惡性重大，視法令為無物，因認原判決竟僅判
    處有期徒刑五月，量刑過輕，實難收懲處之效等語。
三、按本件被告為有罪之陳述，核與證人乙○○於偵查中所為之
    證述相符，並有戶籍謄本、本院96年度家護字第1617號民事
    通常保護令、新泰綜合醫院診斷證明書各一紙、現場及告訴
    人傷勢照片十三幀附卷可稽，是被告違反保護令及傷害之犯
    行，堪以認定。原審依刑事訴訟法第449 條第1 項前段、第
    3 項、第454 條第2 項，家庭暴力防治法第61條第1 款、刑
    法第11條前段、第277 條第1 項、第55條、第41條第1 項前
    段，刑法施行法第1 條之1 第1 項、第2 項前段予以論罪科
    刑，其認事用法並無違誤。至量刑部分，原審審酌被告前已
    有違反保護令之前科紀錄，有臺灣高等法院被告前案紀錄表
    在卷可憑，可見其素行非佳，又不思以理性處理事情，罔顧
    夫妻情義，無視法院核發保護令之禁令，仍漠視公權力之存
    在，造成被害人精神上之痛苦，兼衡其犯罪之動機、目的、
    手段、犯後坦承犯行之態度等一切情狀，量處有期徒刑五月
    ，如易科罰金，以新臺幣一千元折算一日，量刑亦屬妥適。
    上訴意旨雖執前揭理由認原審量刑過輕，惟按關於刑之量定
    ，係實體法上賦予法院得為自由裁量之事項，倘其未有逾越
    法律所規定之範圍，或濫用其權限，即不得任意指摘為違法
    。本件原審審酌被告上開各種情狀後所量定之刑期並無不當
    之處，業如前述，告訴人於本院審理中雖稱若被告未關起來
    ，伊會害怕被告以電話騷擾及在其住處遊走等語（參見本院
    98年2 月24日審判筆錄第3 頁），惟本案所針對者僅為被告
    當時所為之傷害及違反保護令之犯行，至被告犯罪後若有其
    他騷擾行為，則告訴人應依法另行提出告訴或聲請延長家庭
    保護令以尋求救濟，不能毫無限制地加諸於本案之中予以考
    量，是本件上訴意旨為無理由，應予駁回。
據上論斷，應依刑事訴訟第455 條之1 第1 項、第3 項、第368
條、第373 條，判決如主文。
本案經檢察官吳宗光到庭執行職務。
中    華    民    國    98    年    3     月    13    日
                  刑事第十三庭  審判長法  官 李幼妃
                                      法  官 鄭燕璘
                                      法  官 張紹省
以上正本證明與原本無異。
本件不得上訴。
                                      書記官 周雅玲
中    華    民    國    98    年    3     月    13    日


司法院資訊處製作；財團法人民間司法改革基金會備份。
